臺灣臺北地方法院民事裁定　　　　　　　98年度訴字第1767號
原　　　告　　司法革新生命尊嚴維護協會
法定代理人　　曾坤炳
兼訴訟代理人　莊榮兆
原　　　告　　李義雄
　　　　　　　莊嚴
　　　　　　　臧家宜
　　　　　　　張國基
共　　　同
送達代收人　　莊榮兆
上列原告與被告聯意製作股份有限公司、梁乃鵬、岑永康、邱毅
、董智森間民事事件，本院裁定如下：
    主  文
原告之訴駁回。
訴訟費用由原告負擔。
    理  由
一按起訴，應以訴狀表明訴訟標的及其原因事實，與應受判決事
  項之聲明，民事訴訟法第244條第1項第2款、第3款分別定有明
  文。當事人之書狀應記載應為之聲明或陳述，規定於同法第11
  6條第1項。當事人或代理人應於書狀內簽名或蓋章，為同法第
  117條所明定。是原告向法院提出之起訴狀，必須表明當事人
  在訴訟中所爭執者究為何事，原告要求法院為裁判之具體內容
  為何及請求法院應為如何判決之聲明，如當事人獲勝訴判決，
  該聲明即成為判決主文，成為將來據以強制執行之依據及範圍
  ，且於書狀內簽名或蓋章，及繳納裁判費，乃起訴必備之程式
  。又起訴不合程式者，法院應以裁定駁回之，但其情形可補正
  者，審判長應定期間先命補正，此觀民事訴訟法第249條第1項
  第6款規定亦明。
二經查：依原告聲請保全證據兼起訴狀之記載，係就被告即相對
  人聯意製作股份有限公司、梁乃鵬、岑永康、邱毅、董智森以
  ：「主旨：請求就相對人收受原告函請更正『涉有侮辱公署等
  』，而生恫嚇陳聰明檢察總長拒就弱勢大眾成千上萬國人急待
  提訴平反兼糾正錯判鍥機而有妨害原告等『能獲』總長救濟司
  法上受益權之實現，故有侵權行為，祈預備起訴本案成立調解
  消弭訴訟事由。說明：一相對人明知電視台政論節目，就時事
  批判不應偏頗或預設立場之攻擊特定人士，誤導大眾，作出錯
  判，更嚴禁利用名嘴嘩眾取寵，而損及全民及國家利益，始符
  社會公器，故就相對人多年來揭弊之行為至表敬佩，敬先明
  。二查相對人98年12月19日前後於2100全民開講多次直播及連
  播陳聰明檢察總長就白鴻森彰化縣議長遭判貪污罪4年再提第2
  次非常上訴之正當行為，抹黑為替權貴脫罪之嚴詞批判，為此
  原告所屬法官檢察官評鑑委員會，即於98年12月18日函請3日
  內澄清及更正與事實不符之批判及攻擊，以免妨害陳總長領導
  之三審檢察官，依法代原告及成千上萬遭錯判之國人提起非長
  上訴糾正錯判，即證司法院及監察院不諱言確定判決有半數之
  錯判及泛濫，而證陳總長提訴糾正之執法不宜利用公器扭曲而
  有侮署公署等不法。．．．」等語，起訴狀未記載訴之聲明，
  請求法院應為如何之判決，又未表明訴訟標的及具體之原因事
  實，本院無從判明原告據以請求法院裁判之原因事實及範圍，
  復未於訴狀載明系爭訴訟標的價額，使本院無法核定訴訟標的
  價額以裁定命原告補繳裁判費。經本院於100年1月21日裁定命
  原告於「裁定送達10日內補正如附件所示事項，如逾期未補正
  應受判決事項之聲明、訴訟標的及其原因事實即駁回原告之訴
  。」該項裁定已於100年1月26日送達原告(送達證書見本院卷
  第107頁)。
三原告於100年2月16日具狀以：「請容春節後10日內陳報及補正
  」(書狀見本院卷第108頁)，然原告逾期迄未補正，其訴顯難
  認為合法，應予駁回。
四依民事訴訟法第249條第1項第6款、第95條、第78條、第85條
  第1項前段裁定如主文。
中    華    民    國     100    年    3    月    2    日
                  民事第一庭    法  官  周美雲
以上正本係照原本作成。
如不服本裁定應於送達後10日內向本院提出抗告狀，並繳納抗告
費新臺幣1,000元。
中    華    民    國     100    年    3    月    2    日
                                書記官  詹雪娥
附件
一原告應補正下列事項：
  (一)應受判決事項之聲明(即訴之聲明，如為金錢賠償損害之訴
    ，應表明請求之具體金額)。
  (二)訴訟標的(訴訟標的法律關係)及其原因事實。
  (三)訴訟標的之金額或價額。
  (四)原告請於書狀簽名或蓋章(原告臧家宜、張國基尚未於98年
    12月24日起訴狀簽名或蓋章)。
  (五)原告「司法革新生命尊嚴維護協會」經主管機關登記之證明
    文件、會長為曾坤炳的證明文件，及該協會之最新章程。